

⋈ louisco

louiscoutel75@gmail.com

in

linkedin.com/in/louis-coutel/



06.32.34.01.95



Paris 20ème

Compétences

Réaliser et mettre en forme des pages web responsives

Implémenter une charte graphique, contribuer à son amélioration

Intégrer des éléments et fonctionnalités dynamiques

Assurer le contrôle de version et le travail collaboratif avec Git

Assurer la qualité et la scalabilité du code avec Jest/ESLint/Prettier/BEM

Portfolio

https://louiscoutel.github.io/

Languages et technos

Bash - HTML/CSS/JS -VSCode - Figma - Notation BEM - Git - ESLint - Jest

Langues

Anglais bilingue (niveau C2) 83/100 au test EF-SET

Je suis...

...curieux : ma capacité à m'intéresser à des sujets très divers m'a permis de m'intégrer au sein d'une rédaction ou les compétences techniques seules n'auraient pas été suffisantes.

...adaptable : dans mon parcours, j'ai eu à explorer de nouvelles technologies, répondre à des défis techniques, mettre en place des process sur mesure, enregistrer des personnalités importantes.

...déterminé: j'ai souvent eu à résoudre des problèmes complexes dans des délais très serrés. J'ai appris à trouver les solutions ou qui s'imposent pour débloquer une situation.

Louis Coutel **Développeur Front-End** en alternance

J'ai consacré plus de 500 heures à apprendre par moi même le développement web. J'ai aujourd'hui rejoint la formation Intégrateur Web d'OpenClassrooms et recherche une alternance en tant que Développeur Front-End.

Avant cela, j'ai accompagné pendant 4 ans le magazine L'Express en tant que Réalisateur Podcast.

Formation

2023 (en cours)

Intégrateur Web (Bac +2 Niv. 5) - OpenClassrooms

Alternance sur 18 mois, certification professionnelle RNCP.

Développement d'applications, gestion de projet et méthode agile, SEO, modélisation d'API, HTML/CSS/Sass/React/Redux.

Projets: site mobile-first avec Sass, planification d'un projet client, application web avec React, front-end d'une application bancaire avec React et Redux.

2022 - 2023

Responsive Web-Design Certification - freeCodeCamp

HTML et CSS: flexbox/grid, pseudo-éléments, media queries, animations, gestion des formulaires, navigation dans la page; best practices de design et d'accessibilité.

Projets: tribute page, landing page, portfolio.

Foundations Course - The Odin Project

Javascript : interfaces dynamiques, animations, manipulation du DOM, objets et tableaux, fonctions asynchrones; Git/Github, interface en ligne de commande. Algorithmie, résolution de problèmes, débogage.

Projets: mini-jeu pierre-feuille-ciseau, web-app Paint, calculatrice.

2018

Diplôme d'Etudes Supérieures des Techniques du Son

(Bac +3 Niv. 2) - I.S.T.S Paris

Expérience

Juin 2021 - Jan 2022

Réalisateur Podcasts (CDD) - L'Express

Enregistrement et réalisation de La Loupe, le podcast quotidien de L'Express, création sonore, réalisation de spots promotionnels.

2018 - Juin 2021

Ingénieur du Son (Stage > CDD) - Altice Media/L'Express

Pour L'Express Audio, enregistrement d'articles audio, direction de comédiens, montage & mixage, référent technique de l'équipe.

Montage & mixage de podcasts au sein de la rédaction (L'Edito de Christophe Barbier/Voix Express), accueil et enregistrement de personnalités : Justin Trudeau, Geoffroy Roux de Bézieux, Daniel Cohen, Aurélien Barreau, Emmanuel Faber...